【裁判字號】    92,交聲,444
【裁判日期】    920624
【裁判案由】    聲明異議
【裁判全文】
臺灣臺中地方法院交通事件裁定                    九十二年度交聲字第四四四號
     原處分機關     交通部公路總局台中區監理所
     異議人即
     受處分人       甲○○
右列受處分人因違反道路交通管理處罰條例案件，對於交通部公路總局台中區監理所
九十二年四月十四日所為之裁決（中監違字第裁六○─ＧＣ0000000號裁決書
），聲明異議，本院裁定如左：
    主  文
異議駁回。
    理  由
一、原處分機關略以：異議人即受處分人甲○○，於九十二年一月十二日八時五十七
    分許，因其所有車號Ｍ五─九○三六號自用小客車，在台中市○○街以在設有禁
    止停車標線之處所停車之違規事實，經台中市警察局第二分局員警以採證照片依
    法逕行舉發，受處分人依限期提出申訴，經向原舉發機關查證違規屬實，該所遂
    於九十二年四月十四日以中監違字第裁六○─ＧＣ0000000號裁決書，裁
    處受處分人違反道路交通管理處罰條例第五十六條第一項第四款之規定，處罰鍰
    新台幣九百元整，逾期則依違反道路交通管理事件統一裁罰標準表及裁決書處罰
    主文裁處，於法並無不合等語。
二、本件受處分人甲○○則以：其係停車於騎樓下，當天是假日沒有上班，且大樓門
    關著，爰聲明異議云云。
三、按汽車駕駛人停車時，有在設有禁止停車標誌、標線之處所停車；或停車時間、
    位置、方式、車種不依規定之情形者，各處新台幣六百元以上一千二百元以下罰
    鍰；又按汽車停車時，應依設有禁止停車標誌、標線之處所不得停車之規定；道
    路者，指公路、街道、巷弄、廣場、騎樓、走廊或其他供公眾通行之地方。道路
    交通管理處罰條例第五十六條第一項第四款、第九款、第三條第一款及道路交通
    安全規則第一百十二條第一項第四款與違反道路交通管理事件統一裁罰標準表分
    別定有明文。經查：本件受處分人於九十二年一月十二日八時五十七分許，因其
    所有車號Ｍ五─九○三六號自用小客車，在台中市○○街以在設有禁止停車標線
    之處所停車之違規事實，經台中市警察局第二分局員警以採證照片依法逕行舉發
    等情，非但為受處分人所是認，並有台中市警察局第二分局員警舉發之違反道路
    交通管理事件通知單一紙、採證照片一張與裁決書一份在卷可稽。雖受處分人辯
    稱：其係停車於騎樓下，當天是假日沒有上班云云。惟經本院審酌卷內之採證照
    片及台中市警察局第二分局九十二年三月二十日中分二交裁字第○九二○○一六
    三七三號函得知，受處分人之車輛係騎樓地斜向停車於禁止停車標線之處所，確
    實不依規定之方式及位置停放在紅線區域，違規事實明確。是本件受處分人於上
    開時、地之違規事實，已堪認定。受處分人所辯，要屬卸責之詞，核無可取。從
    而，原處分機關據以援引上開規定，裁處罰鍰新台幣九百元整，逾期則依裁決書
    處罰主文規定處罰，並無不當，本件異議為無理由，應予駁回。
四、據上論斷，應依道路交通管理處罰條例第八十七條、道路交通案件處理辦法第十
    九條，裁定如主文。
中      華      民      國    九十二    年      六      月    二十四    日
                                        臺灣臺中地方法院交通法庭
                                            法  官    許  金  樹
右正本證明與原本無異。
如不服本裁定應於送達後五日內向本院提出抗告狀。
                                            書記官
中      華      民      國    九十二    年      六      月    二十四    日


司法院資訊處製作；財團法人民間司法改革基金會備份。
